臺灣板橋地方法院刑事判決　　　　　　　93年度重訴字第20號
公　訴　人　臺灣板橋地方法院檢察署檢察官
被　　　告　丑○○
　　　　　　壬○○
　　　　　　己○○
　　　　　　乙○○
共　　　同
指定辯護人　蔡柱律師
被　　　告　丙○○
上　一　人
選任辯護人　舒建中律師
上列被告等因違反毒品危害防制條例等案件，經檢察官提起公訴
（九十三年度偵字第六七一七號、第八六一九號、第一０二四三
號），以及移送併辦審理（臺灣板橋地方法院檢察署九十三年度
偵字第一四六六八號），本院判決如下：
    主    文
丑○○行使偽造私文書，足生損害於公眾及他人，累犯，處有期
徒刑伍月。如附表所示偽造「寅○○」署押共柒拾參枚（包括簽
名貳拾枚及按捺指印伍拾參枚）均沒收。又共同未經許可，販賣
可發射子彈具有殺傷力之改造手槍未遂，累犯，處有期徒刑參年
肆月，併科罰金新臺幣貳拾萬元，罰金部分如易服勞役，以罰金
總額與陸個月之日數比例折算。扣案仿ＷＡＬＴＨＥＲ廠ＰＰＫ
／Ｓ型半自動手槍製造之改造手槍壹枝（含彈匣壹個，槍枝管制
編號0000000000號）及土造子彈貳顆（均具直徑約八
‧０釐米金屬彈頭）均沒收。應執行有期徒刑參年陸月，併科罰
金新臺幣貳拾萬元，罰金部分如易服勞役，以罰金總額與陸個月
之日數比例折算。如附表所示偽造「寅○○」署押共柒拾參枚（
包括簽名貳拾枚及按捺指印伍拾參枚）以及扣案仿ＷＡＬＴＨＥ
Ｒ廠ＰＰＫ／Ｓ型半自動手槍製造之改造手槍壹枝（含彈匣壹個
，槍枝管制編號0000000000號）、土造子彈貳顆（均
具直徑約八‧０釐米金屬彈頭）均沒收。
丑○○被訴未經許可寄藏可發射子彈具有殺傷力之手槍及未經許
可寄藏子彈部分均無罪。
壬○○持有第一級毒品，累犯，處有期徒刑參年陸月。扣案第一
級毒品海洛因拾肆包（合計驗餘淨重貳佰玖拾點伍參公克，純度
為百分之肆拾伍點伍壹，純質淨重壹佰參拾貳點貳貳公克）均沒
收銷燬之。又未經許可，寄藏可發射子彈具有殺傷力之改造手槍
，累犯，處有期徒刑貳年，併科罰金新臺幣拾伍萬元，罰金部分
如易服勞役，以銀圓參佰元即新臺幣玖佰元折算壹日。扣案仿Ｂ
ＥＲＥＴＴＡ廠九二ＦＳ型半自動手槍製造之改造手槍壹枝（含
彈匣壹個，槍枝管制編號0000000000號）及土造子彈
玖顆（均具直徑約九‧二釐米金屬彈頭）均沒收。應執行有期徒
刑伍年貳月。扣案第一級毒品海洛因拾肆包（合計驗餘淨重貳佰
玖拾點伍參公克，純度為百分之肆拾伍點伍壹，純質淨重壹佰參
拾貳點貳貳公克）均沒收銷燬之。扣案仿ＢＥＲＥＴＴＡ廠九二
ＦＳ型半自動手槍製造之改造手槍壹枝（含彈匣壹個，槍枝管制
編號0000000000號）及土造子彈玖顆（均具直徑約九
‧二釐米金屬彈頭）均沒收。
壬○○被訴販賣第二級毒品部分無罪。
己○○、乙○○均無罪。
丙○○持有第一級毒品，累犯，處有期徒刑陸月，如易科罰金，
以參佰元折算壹日。第一級毒品海洛因重量約參錢（即拾壹點貳
伍公克）沒收銷燬之。
    犯罪事實
一、丑○○前於民國八十九年間因施用毒品案件，經臺灣宜蘭地
    方法院以八十九年度宜簡字第五三號判處有期徒刑四月，如
    易科罰金，以三百元折算一日確定，於八十九年六月十六日
    易科罰金執行完畢（本案構成累犯）。嗣於九十三年三月三
    十日上午四時十分許，在臺北巿萬華區○○街一五八號前，
    為警在其與戊○○（另行審結）共乘之車牌號碼二Ｂ－七八
    七八號自小客車內起獲槍枝、子彈而進行調查偵辦時，為掩
    飾其真實身分，竟基於偽造文書之犯意，冒用其胞兄寅○○
    之名義應訊，復接續在如附表所示時間、地點及文件上，偽
    造「賴唐銘」之署押（簽名及按捺指印），並將如附表編號
    一、四所示自願受搜索同意書、逮捕通知書交予警員收執，
    據以表示「寅○○」本人自願接受警察機關搜索身體暨其乘
    坐之上揭自小客車以及受通知已為警依法逮捕之意，足以生
    損害於寅○○及檢警機關調查犯罪之正確性。嗣為警發覺有
    異而查悉上情。
二、緣戊○○於九十三年五月間某日，得知辛○○（另經臺灣板
    橋地方法院檢察署檢察官以九十三年度偵字第八六一九號為
    不起訴處分確定）之友人欲購買具有殺傷力之槍枝及子彈，
    乃聯繫丑○○而知悉其恰欲出售其持有之可發射子彈具有殺
    傷力之仿ＷＡＬＴＨＥＲ廠ＰＰＫ／Ｓ型半自動手槍製造之
    改造手槍一枝（含彈匣一個，槍枝管制編號0000000
    000號）及具有殺傷力之土造子彈三顆（均具直徑約八‧
    ０釐米金屬彈頭），遂與丑○○共同基於意圖營利之犯意聯
    絡，由戊○○出面與辛○○商議買賣價格及交易方式，丑○○則於九十三年五月十六日下午二時三十分許，攜帶上揭改
    造手槍一枝及土造子彈三顆前往戊○○承租位於臺北巿萬華
    區○○街一六０巷一之十七號住處，將該槍枝、子彈均交予
    戊○○，戊○○旋於同日下午三時許，與辛○○相約在臺北
    巿萬華區○○街一六０巷口，正著手進行交易尚未完成之際
    ，適為已監控多時之警方當場查獲戊○○、辛○○及與辛○○同行之不知情友人謝偉鑫（另經臺灣板橋地方法院檢察署
    檢察官以九十三年度偵字第八六一九號為不起訴處分確定）
    ，並在戊○○攜帶之皮包內起獲上揭改造手槍一枝（含彈匣
    一個）及土造子彈三顆（經取樣一顆鑑驗試射後已失其效用
    ），復扣得辛○○所有之現金新臺幣十萬元及行動電話一具
    （含行動電話門號0000000000號ＳＩＭ卡）、謝
    偉鑫所有之行動電話二具（含行動電話門號0000000
    000號ＳＩＭ卡及0000000000號ＳＩＭ卡）及
    戊○○所有之行動電話一具（含行動電話門號000000
    0000號ＳＩＭ卡）。
三、壬○○前於八十五年間因非法吸用化學合成麻醉藥品案件，
    經本院以八十五年度易字第七四五二號判處有期徒刑九月確
    定。復於同年間因非法販賣化學合成麻醉藥品案件，經本院
    以八十五年度訴緝字第二一六號判處有期徒刑五年六月，壬○○不服而提起上訴，經臺灣高等法院以八十六年度上訴字
    第二０七六號判決上訴駁回確定。此二罪經臺灣高等法院以
    八十七年度聲字第九二三號裁定應執行有期徒刑六年確定，
    於八十九年一月十二日縮短刑期假釋出監，嗣假釋經撤銷，
    復入監執行殘刑二年七月三日，於九十二年十一月三十日縮
    短刑期執行完畢（本案構成累犯）。又前於八十九年十一月
    間及九十年一月間，先後受託寄藏具有殺傷力之改造手槍及
    子彈，此部分犯行前經臺灣高等法院於九十二年十二月二十
    三日以九十二年度上訴字第一二三八號判處有期徒刑一年六
    月，併科罰金新臺幣八萬元，罰金部分如易服勞役以新臺幣
    九百元即銀元三百元折算一日，並與其另犯私行拘禁罪合併
    定應執行有期徒刑六年三月，併科罰金新臺幣十萬元，罰金
    部分如易服勞役以新臺幣九百元即銀元三百元折算一日，於
    九十三月一月二十九日確定，於九十三年六月三日入監服刑
    ，現仍在監執行中（本案不構成累犯）。詎猶不知悔改，其
    明知海洛因經毒品危害防制條例第二條第二項第一款列為第
    一級毒品，不得持有，亦明知可發射子彈具有殺傷力之改造
    手槍及子彈均係槍砲彈藥刀械管制條例所列管之槍枝及彈藥
    ，非經主管機關許可，不得寄藏或持有，竟基於非供己施用
    而非法持有第一級毒品海洛因及受託寄藏槍枝暨子彈之犯意
    ，於九十三年五月十五日下午二時許，在臺北縣新莊巿迴龍
    消防隊附近某處，向真實姓名年籍不詳、自稱「王寶山」之
    成年男子購入第一級毒品海洛因十四包（合計驗餘淨重二百
    九十‧五三公克，純度為百分之四十五‧五一，純質淨重一
    百三十二‧二二公克）而無故持有之；另受「王寶山」所託
    ，代為保管可發射子彈具有殺傷力之仿ＢＥＲＥＴＴＡ廠九
    二ＦＳ型半自動手槍製造之改造手槍一枝（含彈匣一個，槍
    枝管制編號0000000000號）及具有殺傷力之土造
    子彈十四顆（均具直徑約九‧二釐米金屬彈頭），並將之藏
    置在其承租位於臺北縣泰山鄉○○路○段五七九巷六弄三號
    十二樓臥室內保險箱內。嗣於九十三年五月十六日下午二時
    許，在臺北縣樹林巿博愛街五十三號前，為警持檢察官核發
    之拘票逕行拘提到案，並附帶搜索其身體及隨身攜帶之背包
    ，起獲上揭其非法持有之第一級毒品海洛因十四包；復於同
    日晚間九時許，帶同警方前往其位於臺北縣泰山鄉○○路○
    段五七九巷六弄三號十二樓住處，起出上揭改造手槍一枝（
    含彈匣一個）、土造子彈十四顆（經取樣五顆鑑驗試射後已
    失其效用），而查悉上情。
四、丙○○前於九十年、九十一年間因施用毒品案件，經本院分
    別以九十年度板簡字第一九二一號、九十一年度訴字第八二
    一號各判處有期徒刑六月、八月確定；此二罪經本院以九十
    一年度聲字第一五九三號裁定應執行有期徒刑一年一月確定
    ，於九十一年十月十八日入監服刑，於九十二年十一月七日
    縮短刑期執行完畢（本案構成累犯）。詎猶不知悔改，於九
    十三年二月間某日，受真實姓名年籍不詳、綽號「阿男」之
    成年男子所託代為調毒品，遂前往臺北縣新莊巿中港路六二
    九號附近，向真實姓名年籍不詳、綽號「阿興」之成年男子
    ，拿取重量約三錢（約十一‧二五公克，純質淨重不詳）之
    第一級毒品海洛因而無故持有之，並將該毒品攜回其位於臺
    北縣淡水鎮○○路一一六巷一弄二十號住處，卻發現該毒品
    純度不夠，因恐無法對「阿男」交待，即將之丟棄。嗣經臺
    北縣政府警察局海山分局對其使用之行動電話門號0000
    000000號實施通訊監察後得悉上情。
    理    由
壹、有罪部分：
一、被告丑○○部分：
  (一)行使偽造私文書部分：
    1.按被告以外之人於審判外之言詞或書面陳述，除法律有規
      定者外，不得作為證據。又被告以外之人於審判外之陳述
      ，經當事人於審判程序同意作為證據，法院審酌該言詞陳
      述或書面陳述作成時之情況，認為適當者，亦得為證據。
      當事人、代理人或辯護人於法院調查證據時，知有第一百
      五十九條第一項不得為證據之情形，而未於言詞辯論終結
      前聲明異議者，視為有前項之同意，刑事訴訟法第一百五
      十九條第一項及第一百五十九條之五分別定有明文。查被
      告丑○○及其辯護人對於被害人寅○○於警詢時之陳述，
      均未於本案言詞辯論終結前就證據能力一節聲明異議，本
      院審酌被害人寅○○於警詢時之陳述係彼就自身經歷之事
      實所為者，核無違法取證或證明力顯然過低之情事，且與
      被告丑○○於警詢及本院訊問時供承情節一致，則依被害
      人寅○○陳述作成時之狀況，並無顯不可信之情形，自得
      為證據。
    2.查被告丑○○冒用其胞兄即被害人寅○○之名義接受檢警
      機關調查，並接續在如附表所示文件上偽造「寅○○」署
      押等犯罪事實，業據其於警詢時及本院訊問時自白不諱（
      見臺灣板橋地方法院檢察署九十三年度偵字第一四六六八
      號偵查卷第五頁至第八頁及本院九十三年十二月十三日準
      備程序筆錄），並經被害人寅○○於警詢時指述明確（見
      同上偵查卷第十三頁至第十五頁），另有如附表所示自願
      受搜索同意書、搜索扣押筆錄、扣押物品目錄表、扣押物
      品收據／無應扣押之物證明書、逮捕通知書、指紋卡片、
      偵訊筆錄、訊問筆錄附卷可資佐證，足認被告丑○○自白
      與事實相符，且足以生損害於警察機關調查犯罪之正確性
      及被害人寅○○。本案事證明確，被告丑○○偽造文書犯
      行堪以認定，應予依法論罪科刑。
  (二)販賣槍彈部分：
    1.證據能力方面：
      查被告丑○○及其辯護人對於同案被告戊○○及證人辛○○於警詢時之陳述，在本院準備程序中經提示渠等筆
        錄並告以要旨，就證據能力一節均表示無意見（見本院
        九十三年十二月十三日準備程序筆錄），且均未於本案
        言詞辯論終結前聲明異議，本院審酌同案被告戊○○及
        證人辛○○於警詢時之陳述係彼等就各自親身經歷之事
        實所為者，而同案被告戊○○於本院訊問時亦供承警詢
        筆錄及偵訊筆錄均係依其陳述所制作等語無訛（見本院
        九十三年八月十七日準備程序筆錄），證人辛○○於警
        詢時之陳述亦與其嗣在本院審理時具結證述內容大致相
        符，核無違法取證或證明力顯然過低之情事，依其二人
        陳述作成時之狀況，並無顯不可信之情形，自均得為證
        據。
      按證人應命具結。又證人、鑑定人依法應具結而未具結
        者，其證言或鑑定意見，不得作為證據，刑事訴訟法第
        一百八十六條前段及第一百五十八條之三分別定有明文
        。次按刑事審判上之共同被告，係為訴訟經濟等原因，
        由檢察官或自訴人合併或追加起訴，或由法院合併審判
        所形成，其間各別被告及犯罪事實仍獨立存在。故共同
        被告對其他共同被告之案件而言，為被告以外之第三人
        ，本質上屬於證人，自不能因案件合併關係而影響其他
        共同被告原享有之上開憲法上權利，司法院大法官釋字
        第五八二號解釋文可資參照。從而，同案被告戊○○及
        辛○○對於被告丑○○而言，均屬被告以外之第三人，
        本質上皆係證人，且無依法不得令渠等具結之情事，則
        其二人於偵查中向檢察官所為之陳述，既未經合法具結
        ，即均不得作為證據。
      臺北縣政府警察局海山分局以偵辦違反槍砲彈藥刀械管
        制條例案件為由，向臺灣板橋地方法院檢察署聲請自九
        十三年二月二十六日起至同年四月二十三日止對於行動
        電話門號0000000000號實施通訊監察，有該
        署九十三年度監續字第０００一０九號訴訟卷宗所附通
        訊監察書（稿）影本及電話附表（稿）影本各一份在卷
        足憑（附於本院卷宗第三宗），則此實施通訊監察之合
        法性，殆屬無疑。該分局偵查員據該次通訊監察結果而
        制作如下所述譯文，除括號內關於「子彈」一詞係其自
        行加註之文字外，其餘內容均為被告丑○○及同案被告
        戊○○所不否認真實性，應認具有證據能力。
    2.訊據被告丑○○固坦承將其持有上揭具有殺傷力之改造手
      槍一枝及土造子彈三顆均交予同案被告戊○○等情不諱，
      惟矢口否認有何販賣槍彈犯行，辯稱：伊沒有談妥價錢，
      是戊○○要向伊買手槍，叫伊從宜蘭帶上臺北給渠看，伊
      不認識辛○○、謝偉鑫云云。經查：
      同案被告戊○○與辛○○二人於九十三年五月十六日下
        午三時許，相約在臺北巿萬華區○○街一六０巷口見面
        ，適為警據實施通訊監察結果認渠等正在進行槍彈買賣
        交易而當場查獲，並在同案被告戊○○攜帶之皮包內起
        獲改造手槍一枝（含彈匣一個）及土造子彈三顆等事實
        ，為其二人於警詢及本院訊問時供認不諱（見臺灣板橋
        地方法院檢察署九十三年度偵字第八六一九號偵查卷一
        第一０五頁至第一０六頁、第一四五頁及本院九十四年
        四月十四日審判筆錄），並有前開改造手槍一枝（含彈
        匣一個）及土造子彈三顆扣案可稽。而該等槍枝、子彈
        經送內政部警政署刑事警察局鑑驗結果，認送鑑槍枝一
        枝（槍枝管制編號0000000000號）係由仿Ｗ
        ＡＬＴＨＥＲ廠ＰＰＫ／Ｓ型半自動手槍製造之玩具手
        槍換裝土造金屬槍管而成之改造手槍，機械性能良好，
        可擊發適用子彈，認具殺傷力；送鑑子彈三顆均係土造
        子彈（均具直徑約八‧０釐米金屬彈頭），採樣一顆試
        射，可擊發，認具殺傷力，有該局九十三年五月二十七
        日刑鑑字第０九三０一０八三三七號槍彈鑑定書一份在
        卷足憑（見同署九十三年度偵字第八六一九號偵查卷二
        第一一八頁至第一二八頁）。又證人辛○○迭於警詢及
        本院審理時證稱：伊於為警查獲前一、二天，曾與同案
        被告戊○○提及伊友人要購買制式手槍，請渠幫忙代找
        ，嗣同案被告戊○○約伊於九十三年五月十六日碰面，
        並告訴伊一枝二十五萬元等語（見同署九十三年度偵字
        第八六一九號偵查卷一第一四七頁至第一四八頁及本院
        九十四年四月十四日審判筆錄）。同案被告戊○○前於
        警詢時亦承稱：因辛○○告訴伊有人要買槍，所以伊拿
        槍給渠看是否為渠所要購買之槍型，因被告丑○○曾向
        伊提起其友人有槍彈要脫手，正巧辛○○之友人也有要
        購進槍彈之意，所以伊才幫忙從中拉線接洽等語（見同
        署九十三年度偵字第八六一九號偵查卷一第一０七頁至
        第一０九頁）。可見同案被告戊○○約辛○○於前述時
        間、地點見面，乃為將其所攜帶之上揭具有殺傷力之改
        造手槍一枝及土造子彈三顆出售予辛○○。其嗣於本院
        訊問時辯稱該槍枝、子彈是伊自己要買的云云，顯屬事
        後卸責之詞，不足採信。
      臺北縣政府警察局海山分局對於同案被告戊○○使用之
        行動電話門號0000000000號實施通訊監察結
        果，監錄到同案被告戊○○（下稱Ａ）於九十三年五月
        十六日凌晨一時四十二分三十六秒撥打電話予被告丑○○（下稱Ｂ），對話內容略為「Ａ：你說二十萬，九二
        年。Ｂ：九二。Ａ：一九九二年，你有沒有去看？Ｂ：
        有。Ａ：進口的，是不是？Ｂ：嗯。Ａ：他那個怎樣？
        Ｂ：都沒有那個過。Ａ：他現在要買給我們就對了？Ｂ
        ：嗯。Ａ：附幾桶油。Ｂ：這是他自己放在身邊，因現
        在比較辛苦，剩三桶。Ａ：要給別人就對了？Ｂ：要賣
        人。Ａ：價錢是這樣就對了？Ｂ：對。Ａ：如果可以的
        話，他要帶上來嗎？Ｂ：看怎樣，我上去」。復監錄到
        其二人於同日上午十時九分六秒許通話，內容略為：「
        Ａ：叫他順便上來好了。Ｂ：好啊。Ａ：我叫他帶十二
        萬回去就好，剩下來我們兄弟分。Ｂ：好。Ａ：不敢讓
        他死。Ｂ：好。他可能不上去，怎麼講？交給我那個？
        Ａ：如果被拗走，怎麼辦？Ｂ：拗去，應該是可以。Ａ
        ：要賠給人家嗎？Ｂ：我不知道。我現在跟他講，現在
        是二十。Ａ：對啊。Ｂ：我現在殺價。Ａ：好。講多少
        ？Ｂ：十八。Ａ：看可不可以？可不可以你都要上來。
        Ｂ：十八一定可以，不然包回去」，有重要錄音譯音資
        料在卷可查（見同署九十三年度偵字第八六一九號偵查
        卷二第六十二頁至第六十三頁、第七十一頁至第七十二
        頁）。同案被告戊○○及被告丑○○均不否認渠等間有
        前開關於買賣槍枝、子彈之對話內容。則其二人就販賣
        槍、彈之型式、數量、價格以及營利分配方式等細節均
        已詳以商議，再由同案被告戊○○出面與買家聯繫，被
        告丑○○則負責提供買賣之標的物即上揭槍枝及子彈，
        顯見其二人對於共同出售具有殺傷力之槍枝、子彈等計
        畫確有犯意之聯絡與行為之分擔。從而，被告丑○○於
        本院訊問時辯稱該槍彈是同案被告戊○○欲購買以及未
        談妥價格云云，實屬飾詞圖卸，均不足採信。
      又被告丑○○於警詢時及本院訊問時迭供承上揭槍枝及
        子彈均係其友人所寄放而持有，嗣該友人因施打毒品致
        死，始將該槍彈出售等情屬實（見同署九十三年度偵字
        第八六一九號偵查卷一第一三一頁及本院九十三年十二
        月十三日準備程序筆錄）。則其提供其無償取得之槍枝
        及子彈，與同案被告戊○○共同計畫出售該槍彈，顯係
        出於營利之意圖甚明。
      綜上，本案事證明確，被告丑○○販賣槍枝及子彈等犯
        行堪以認定，應予依法論罪科刑。
  (三)論罪科刑：
    1.查被告丑○○冒用被害人寅○○之名義接受檢警機關調查
      ，復接續在如附表編號二、三、五、六、七所示文件上偽
      造「寅○○」署押，核其所為，均係犯刑法第二百十七條
      之偽造署押罪。又被告丑○○復在如附表一、四所示自願
      受搜索同意書、逮捕通知書上偽造「寅○○」署押後交予
      警員收執，係表示「寅○○」本人自願接受警察機關搜索
      以及受通知已為警依法逮捕之意，核其所為，均係犯刑法
      第二百十六條、第二百十條之行使偽造私文書罪。被告丑
      ○○在如附表編號一、四所示自願受搜索同意書、逮捕通
      知書上偽造署押係偽造私文書之部分行為，其偽造私文書
      之低度行為應為行使偽造私文書之高等行為所吸收，均不
      另論罪。其偽造表示前述用意之私文書後交警收執之行為
      ，係利用同一接受檢警機關調查之機會，本於單一犯意，
      以單一構成要件之數個舉動接續實施而侵害同一法益，為
      接續犯，應僅論以一行使偽造私文書罪。又被告丑○○在
      如附表編號二、三、五、六、七所示搜索扣押筆錄、扣押
      物品目錄表、扣押物品收據／無應扣押之物證明書、指紋
      卡片、偵訊筆錄、訊問筆錄上偽造「寅○○」署押之行為
      ，亦係利用上揭接受檢警機關調查之機會，基於偽造如附
      表編號一、四所示自願受搜索同意書、逮捕通知書上「寅
      ○○」署押之犯意接續所為，仍係侵害相同之單一法益，
      應與其在如附表編號一、四所示自願受搜索同意書、逮捕
      通知書上偽造署押之舉動包括於一行為予以評價；惟被告
      丑○○在該自願受搜索同意書、逮捕通知書上偽造署押之
      行為，因屬其偽造該等私文書之部分行為而不另論罪，則
      應僅論以前述行使偽造私文書罪。原公訴意旨雖未敘及被
      告丑○○在如附表編號一至五所示文件上偽造「寅○○」
      署押之犯行，然此部分與公訴人提起公訴之犯罪事實有實
      質上一罪關係，應為起訴效力所及，本院自應併予審究，
      且此屬係犯罪事實之擴張並無變更起訴法條之問題。
    2.查被告丑○○行為後，槍砲彈藥刀械管制條例業經總統於
      九十四年一月二十六以華總一義字第０九四０００一０一
      ０一號令公布修正，並於同年月二十八日生效施行。關於
      未經許可販賣可發射子彈具有殺傷力槍枝之犯罪行為，修
      正前槍砲彈藥刀械管制條例（下稱舊法）原規定於第十一
      條第一項，其法定刑為「五年以上有期徒刑，併科新臺幣
      一千萬元以下罰金」；修正後槍砲彈藥刀械管制條例（下
      稱新法）將之移置於第八條第一項併予規範處罰，其法定
      刑為「無期徒刑或五年以上有期徒刑，併科新臺幣一千萬
      元以下罰金」。經比較新、舊法結果，以舊法規定較有利
      於被告，依刑法第二條第一項但書規定，應適用最有利於
      行為人之法律即修正前槍砲彈藥刀械管制條例規定處斷。
      查被告丑○○與同案被告戊○○共同出售槍枝予辛○○之
      友人，惟渠等正在進行交易時，適為監控多時之警員當場
      查獲，始未交易成功，核其所為，係犯修正前槍砲彈藥刀
      械管制條例第十一條第五項、第一項之未經許可販賣可發
      射子彈具有殺傷力之改造手槍未遂罪及同條例第十二條第
      五項、第一項之未經許可販賣子彈未遂罪。原公訴意旨雖
      認被告丑○○與同案被告戊○○係涉幫助販賣改造手槍未
      遂罪嫌及幫助販賣子彈未遂罪嫌等語。惟按現行刑法關於
      正犯、從犯之區別，係以其主觀之犯意及客觀之犯行為標
      準，凡以自己犯罪之意思而參與犯罪，無論其所參與者是
      否犯罪構成要件之行為，皆為正犯，其以幫助他人犯罪之
      意思而參與犯罪，其所參與者，苟係犯罪構成要件之行為
      ，亦為正犯，必以幫助他人犯罪之意思而參與犯罪，其所
      參與者又為犯罪構成要件以外之行為，始為從犯，最高法
      院二十五年上字第二二五三號判例意旨參照。查被告丑○○迭供稱伊提供之槍枝及子彈均係其友人寄放，嗣該友人
      死亡，伊始將之出售等情明確，已如前述，則其是否確如
      公訴意旨所指純係居間其友人出售槍彈，而僅屬出於幫助
      他人犯罪之意思，尚非有據。再者，被告丑○○與同案被
      告戊○○亦已就販賣槍、彈之型式、數量、價格以及營利
      分配方式等細節均詳以商議，再由同案被告出面與買家聯
      繫並相約交易，被告丑○○則負責提供買賣之標的物，亦
      如前述，則其二人實已參與實施犯罪構成要件之行為，自
      無法僅以幫助犯論處。且渠等事前即有共同犯罪之謀議，
      並據以決定犯罪分工之方式，顯有犯意之聯絡與行為之分
      擔，應論以共同正犯。是原公訴意旨認被告丑○○係涉幫
      助販賣槍枝及子彈未遂罪嫌等語，容有誤會。又被告丑○○著手於犯罪行為之實施，惟尚屬未遂，應依刑法第二十
      六條前段規定按既遂犯之刑減輕之。又其一行為觸犯上揭
      二罪名，為想像競合犯，應依刑法第五十五條前段規定論
      以較重之未經許可販賣可發射子彈具有殺傷力之改造手槍
      未遂罪。
    3.被告丑○○所犯上揭行使偽造私文書及未經許可販賣可發
      射子彈具有殺傷力之改造手槍未遂二罪間，罪名有異，犯
      意各別，應予分論併罰。被告丑○○前於八十九年間因施
      用毒品案件，經臺灣宜蘭地方法院以八十九年度宜簡字第
      五三號判處有期徒刑四月，如易科罰金，以三百元折算一
      日確定，於八十九年六月十六日易科罰金執行完畢，有臺
      灣高等法院被告全國前案紀錄表一件在卷足憑，其於五年
      內再犯本案有期徒刑以上之罪，為累犯，應依刑法第四十
      七條規定加重其刑，並依同法第七十一條第一項規定先加
      重後減輕其刑。爰審酌被告丑○○為掩飾其身分而冒用他
      人名義接受檢警機關調查，嚴重影響該等機關偵查犯罪之
      正確性，徒耗費司法資源，更損及被害人寅○○之權益，
      另其與同案被告戊○○共謀出售具有殺傷力之槍枝及子彈
      ，致該等槍彈有流通至巿面之機會，對於公共秩序及社會
      安全不無莫大危害，惟姑念其尚非該次槍彈買賣之主導者
      ，終亦未實際完成交易，兼衡其犯罪動機、目的、方法以
      及犯罪後之態度等一切情狀，分別量處如主文所示之刑，
      並就罰金部分諭知易服勞役之折算標準以及定應執行之刑
      ，以資懲儆。
  (四)應沒收物品：
    1.如附表所示偽造「寅○○」署押共七十三枚（包括簽名二
      十枚及按捺指印五十三枚），均應依刑法第二百十九條規
      定宣告沒收。
    2.扣案具有殺傷力之仿ＷＡＬＴＨＥＲ廠ＰＰＫ／Ｓ型半自
      動手槍製造之改造手槍一枝（含彈匣一個，槍枝管制編號
      0000000000號）及具有殺傷力之土造子彈二顆
      （均具直徑約八‧０釐米金屬彈頭），均屬違禁物，應依
      刑法第三十八條第一項第一款規定宣告沒收。另扣案之土
      造子彈一顆，經鑑驗試射結果已失其效用，故不予宣告沒
      收。至扣案現金新臺幣十萬元及行動電話三具（各含ＳＩ
      Ｍ卡，分別搭配行動電話門號0000000000號、
      0000000000號及0000000000號使用
      ），分屬辛○○及謝偉鑫所有之物，業據其二人於警詢時
      陳明在卷（見同署九十三年度偵字第八六一九號偵查卷一
      第一四七頁至第一四九頁、第一五五頁），既非被告丑○○及共犯即同案被告戊○○所有供犯罪所用之物，均不予
      宣告沒收。又扣案行動電話一具（含ＳＩＭ卡，搭配行動
      電話門號0000000000號使用），屬同案被告戊○○所有之物，此為其於警詢時供承無訛（見同署九十三
      年度偵字第八六一九號偵查卷一第一０六頁），且係其持
      以與被告丑○○及辛○○等人聯繫買賣槍枝及子彈所用之
      行動電話，亦有前述重要錄音譯音資料在卷足憑，然依該
      譯音資料所示對話內容，另有同案被告戊○○與他人談論
      非關槍彈交易之事，自難逕認該具行動電話係專供本案販
      賣槍彈犯行所用之物，並無直接之關連性，故不予宣告沒
      收，併此敘明。
  (五)臺灣板橋地方法院檢察署九十三年度偵字第一四六六八號移
    送併案審理部分，因與公訴人起訴被告丑○○偽造署押部分
    屬同一犯罪事實，本院自應併予審究，附此敘明。
  (六)至被告丑○○迭於警詢時及本院訊問時迭供承前開具有殺傷
    力之槍枝及子彈係均其友人所寄放等語明確，則其是否另涉
    未經許可寄藏槍枝及子彈等罪嫌，既未經公訴人敘入公訴事
    實，且與本案論罪科刑之犯罪事實無何實質上或裁判上一罪
    關係，並非起訴效力所及，自應由檢察官另依法偵辦，併予
    敘明。
二、被告壬○○部分：
  (一)非法持有第一級毒品海洛因部分：
    經查，被告壬○○持有第一級毒品海洛因之犯罪事實，業據
    其於警詢及本院訊問時供承不諱（見臺灣板橋地方法院檢察
    署九十三年度偵字第八六一九號偵查卷一第八十六頁至第八
    十八頁及本院九十三年八月十七日準備程序筆錄，而其於九
    十三年五月十六日下午二時許，在臺北縣樹林巿博愛街五十
    三號前，為警在其攜帶之背包內起獲白粉十四包經送鑑驗結
    果，檢出含有第一級毒品海洛因成分（合計驗餘淨重二百九
    十‧五三公克，純度為百分之四十五‧五一，純質淨重一百
    三十二‧二二公克），有法務部調查局九十三年七月十五日
    調科壹字第０六０００八五一二號鑑定通知書一件附卷可佐
    （附於本院卷宗第一宗）。至被告壬○○雖辯稱該等毒品係
    供己施用云云。然上揭為警查扣之毒品重量高達二百九十‧
    五三公克，純質淨重為一百三十二‧二二公克，數量甚鉅，
    且該等毒品為警起獲時，甚有分裝成每包各為淨重三十四公
    克、三十七公克、三十六公克、三十七‧五公克、三十二公
    克、五十三‧五公克、三十八‧四公克、十二‧三公克者，
    有臺北縣政府警察局海山分局搜索扣押筆錄暨扣押物品目錄
    表各一份存卷可查（見同署九十三年度偵字第八六一九號偵
    查卷第十九頁至第二十頁），顯非單純供己施用之目的，其
    所辯前情，自不足採信。又本件尚無積極證據足認被告壬○○持有前開第一級毒品海洛因係基於販賣營利之意圖（理由
    詳如後述）。綜上，本案事證明確，被告壬○○持有第一級
    毒品犯行堪以認定，應予依法論罪科刑。
  (二)寄藏槍彈部分：
    經查，被告壬○○未經許可受託寄藏具有殺傷力之改造手槍
    及子彈等犯罪事實，業據其迭於警詢時及本院訊問時自白不
    諱（見臺灣板橋地方法院檢察署九十三年度偵字第八六一九
    號偵查卷一第九十頁及本院九十三年八月十七日準備程序筆
    錄），並有改造手槍一枝及子彈十四顆扣案可佐。該等槍枝
    及子彈經送內政部警政署刑事警察局鑑驗結果，認送鑑槍枝
    一枝（槍枝管制編號0000000000號）係由仿ＢＥ
    ＲＥＴＴＡ廠九二ＦＳ型半自動手槍製造之玩具手槍換裝土
    造金屬槍管改造而成之改造手槍，機械性能良好，可擊發適
    用子彈，認具殺傷力；送鑑子彈十四顆均係土造子彈（具直
    徑約九‧二釐米金屬彈頭），採樣五顆試射，均可擊發，認
    均具殺傷力，有該局九十三年五月二十七日刑鑑字第０九三
    ０一０八三三七號槍彈鑑定書一份存卷足憑（見同署九十三
    年度偵字第八六一九號偵查卷一第一一八頁至第一二二頁）
    ，足認被告壬○○自白與事實相符。綜上，本案事證明確，
    被告壬○○未經許可寄藏具有殺傷力之改造手槍及子彈等犯
    行堪以認定，應予依法論罪科刑。
   (三)論罪科刑：
     1.查被告壬○○向真實姓名年籍不詳、自稱「王寶山」之
       成年男子購入第一級毒品海洛因而無故持有之，核其所
       為，係犯毒品危害防制條例第十一條第一項之持有第一
       級毒品罪。按所謂事實同一，乃指刑罰權所以發生之原
       因事實，係屬同一者而言；因之同一犯罪事實，僅行為
       之程度不同或實施該行為之過程先後有別，諸如犯罪之
       完成於通常情形下，須經過各種不同階段，而各階段之
       犯罪行為，又均為法律規定應予評價處罰者，即令法律
       上之規範評價輕重容有不同，於訴訟法上，仍不失其為
       同一性之犯罪事實，其一部事實經起訴者，依審判不可
       分之原則，其起訴之效力自應及於全部，悉屬應予審判
       之範圍。而販賣毒品前均有持有行為，販賣行為與持有
       行為，乃實質上一罪關係，販賣行為吸收販賣前之持有
       行為，持有（一部）行為既已起訴，效力自及於販賣（
       全部）行為，最高法院八十七年度臺上字第四四六一號
       裁判意旨參照。則公訴人雖起訴被告涉犯販賣第一級毒
       品罪嫌，惟被告持有第一級毒品海洛因之犯行，既為起
       效效力所及，本院自得加以審判，且本案係犯罪事實之
       減縮並無變更起訴法條之問題。至公訴意旨以：被告壬○○意圖營利並基於概括之犯意，自九十三年四月間某
       日起，連續多次，在臺北縣內各處，販賣第一級毒品海
       洛因予不特定人謀利，因認其係涉犯毒品危害防制條例
       第四條第一項之販賣第一級毒品罪嫌等語。公訴人認被
       告壬○○涉有上揭販賣第一級毒品犯行，係以其於警詢
       及偵查中之供述、通訊監察錄音帶暨譯文及扣案毒品、
       行動電話、行動電話ＳＩＭ卡、分裝袋、毒品研磨器具
       等資為其論據。訊據被告壬○○堅決否認有何販賣第一
       級毒品犯行，辯稱：因為伊吸食毒品用量很大，所以就
       跟朋友一起集資購買毒品，這樣可以省很多錢等語。經
       查，臺北縣政府警察局海山分局對於被告壬○○使用之
       行動電話門號0000000000號實施通訊監察結
       果，分別監錄如下對話內容：日期為九十三年四月十
       九日。
       行動電話門號0000000000號使用者（下稱某
       甲）撥打電話予被告壬○○（下稱Ａ），對話內容略為
       「某甲：重量對不對？看怎樣跟我講一下。Ａ：好」（
       重要錄音譯音資料附於同署九十三年度偵字第八六一九
       號偵查卷二第四十一頁）。日期為九十三年四月二十
       二日上午。行動電話門號0000000000號使用
       者（下稱某乙）撥打電話予被告壬○○（下稱Ａ），對
       話內容略為「某乙：嘉斌，你之前拿給我的那一種半兩
       ，你要給我多少？Ａ：二萬。某乙：我等一下打給你，
       我猜的很準，價錢這麼高。Ａ：最低只能一萬九。某乙
       ：加減給賺一下。Ａ：一萬九。某乙：好，馬上打給你
       。Ａ：好」。某乙旋再撥打電話予被告壬○○，對話內
       容略為「某乙：一個算多少？Ａ：三萬八。某乙：三萬
       八，幫我留一個起來，我晚一點過去拿。Ａ：一個。某
       乙：決定了。Ａ：先拿半個去，我這邊剩一個過四分之
       一。某乙：喔。Ａ：不然你全部拿。某乙：你的意思可
       以出半個。Ａ：半個多一點。某乙：好，我馬上問」（
       重要錄音譯音資料附於同署九十三年度偵字第八六一九
       號偵查卷二第四十一頁至第四十二頁）。日期為九十
       三年四月二十二日下午。行動電話門號0000000
       000號使用者（下稱某丙）撥打電話予被告壬○○（
       下稱Ａ），對話內容略為「某丙：你先拿一個半個的。
       Ａ：好。某丙：我現在要往哪邊去，我在堤防邊，汽車
       旅館『新加坡』。Ａ：我在『香格里拉』。某丙：你在
       『香格里拉』，這樣很近，等一下在那邊相等」（重要
       錄音譯音資料附於同署九十三年度偵字第八六一九號偵
       查卷二第四十三頁至第四十四頁）。日期為九十三年
       四月二十三日上午。真實姓名年籍不詳、綽號「阿財」
       （下稱Ｂ）撥打電話予被告壬○○（下稱Ａ），對話內
       容略為「Ｂ：先拿半個。Ａ：好啊。Ｂ：你現在人在哪
       裡？Ａ：我現在要回去了。Ｂ：你現在轉過去一下。Ａ
       ：好。Ｂ：登林路全家便利商店。Ａ：好。Ｂ：麻煩一
       下，這邊在難過。Ａ：好」（重要錄音譯音資料附於同
       署九十三年度偵字第八六一九號偵查卷二第四十五頁至
       第四十六頁）。日期為九十三年四月二十三日下午。
       行動電話門號0000000000號使用者（下稱某
       丁）撥打電話予被告壬○○（下稱Ａ），對話內容略為
       「某丁：硬的一萬你要給多少？... Ａ：四分之一。...
       某丁：四分之一多少公克？Ａ：八點五公克。某丁：八
       點五克，我等一下打給你。Ａ：好」（重要錄音譯音資
       料附於同署九十三年度偵字第八六一九號偵查卷二第四
       十六頁至第四十七頁）。日期為九十三年五月十二日
       。行動電話門號0000000000號使用者（下稱
       某戊）撥打電話予被告壬○○（下稱Ａ），對話內容略
       為「某戊：你是說三十七，是不是？Ａ：你是不是去拿
       三十七？某戊：我拿四塊。Ａ：我想哪有可能拿三十七
       。某戊：散的，剩下二十五兩。Ａ：剩二十五兩、剩二
       十五兩。某戊：對，你先聽我講，你比較有錢，吃下來
       以後我就找你拿，東西你應該有試過。Ａ：吃起來後你
       找我拿，我不用你現在就可以直接找我拿，我不用去吃
       那個人之後你再找我拿。某戊：你現在已經有吃下來嗎
       ？Ａ：嗯。... 某戊：講實在的你接多少？Ａ：我是接
       半顆而已。某戊：接半顆，哪一種的？Ａ：不錯的，都
       沒有味道。某戊：你要不要試我這一種的？Ａ：哪一種
       的？某戊：我拿的那一種的。Ａ：整塊的那一種嗎？某
       戊：不是，不然你有需要再說好了。Ａ：好啦」（重要
       錄音譯音資料附於同署九十三年度偵字第八六一九號偵
       查卷二第四十八頁至第四十九頁）。則前述、、
       、、等對話內容均未「明示」或「暗諭」其等所提
       及購買或交付之物品確係第一級毒品海洛因，充其量僅
       在談論重量或數量、金額等情節。而前述某丁向被告
       壬○○詢問「『硬的』、『一萬』，你要給多少？」等
       語，被告壬○○答稱「八點五公克」等語；據證人即臺
       北縣政府警察局海山分局刑事組組長庚○○於本院審理
       時結證稱：伊從八十二年起從事刑事工作迄今，有偵辦
       過毒品案件，依伊個人經驗，依照監聽到之暗號去搜索
       而起獲毒品之比例大約九成五以上，一般菜鳥在交易時
       會直接說毒品之名稱，但機會不大，大部分都不會講，
       毒品常見暗號包括「軟的」是海洛因，「硬的」是安非
       他命，伊有聽過「男的」、「女的」，但不敢肯定是什
       麼意思等語明確（見本院九十四年六月二日審判筆錄）
       。則被告壬○○與某丁對話內容係關於第二級毒品安非
       他命之價格及數量，此亦與販賣第一級毒品海洛因無涉
       ，況某丁最後係對被告壬○○稱「我等一下打給你」等
       語，則渠等究竟有無對於買賣毒品達成合意並實際進行
       交易，殊殖懷疑。從而，自無法據前述對話內容佐認被
       告壬○○確有販賣第一級毒品海洛因之行為。被告壬○○亦堅詞否認有何販賣毒品之犯行，其為警查獲時，現
       場亦未發現有正在進行毒品交易之情事，且公訴意旨泛
       指被告壬○○自九十三年四月間某日起，連續多次在臺
       北縣內各處，販賣第一級毒品海洛因予不特定人謀利等
       語，然尚未詳敘其各次出售第一級毒品海洛因之時間、
       地點、對象、數量及金額，自無法僅以推論之方式即認
       定被告壬○○有販賣第一級毒品海洛因之行為。從而，
       依公訴人所舉之證據方法尚無法使本院達於確信被告壬○○有販賣第一級毒品之犯行，既不能證明其此部分犯
       罪，本應諭知無罪判決，惟此部分與本案論罪科刑部分
       之犯罪事實有實質上一罪關係，爰不另為無罪判決之諭
       知，併予敘明。又按持有毒品達一定數量者，加重其刑
       至二分之一，其標準由行政院定之，毒品危害防制條例
       第十一條第四項定有明文。行政院據該規定於九十三年
       一月七日公告持有第一級毒品淨重五公克以上者，加重
       其刑至二分之一。查本案被告壬○○經查獲持有第一級
       毒品海洛因合計驗餘淨重二百九十．五三公克，純度為
       百分之四十五‧五一，純質淨重一百三十二‧二二公克
       ，業如前述，已逾前述公告數量，應依上揭規定加重其
       刑。
     2.查被告壬○○行為後，槍砲彈藥刀械管制條例業經總統
       令公布修正，並於九十四年一月二十八日生效施行。關
       於未經許可寄藏可發射子彈具有殺傷力槍枝之犯罪行為
       ，修正前槍砲彈藥刀械管制條例（下稱舊法）原規定於
       第十一條第四項，其法定刑為「一年以上七年以下有期
       徒刑，併科新臺幣七百萬元以下罰金」；修正後槍砲彈
       藥刀械管制條例（下稱新法）將之移置於第八條第四項
       併予規範處罰，其法定刑為「三年以上十年以下有期徒
       刑，併科新臺幣七百萬元以下罰金」。經比較新、舊法
       結果，以舊法規定較有利於被告，依刑法第二條第一項
       但書規定，應適用最有利於行為人之法律即修正前槍砲
       彈藥刀械管制條例規定處斷。核被告壬○○所為，係犯
       修正前槍砲彈藥刀械管制條例第十一條第四項之未經許
       可寄藏可發射子彈具有殺傷力之改造手槍罪及同條例第
       十二條第四項之未經許可寄藏子彈罪。其一行為觸犯上
       揭二罪名，為想像競合犯，應依刑法第五十五條前段規
       定論以較重之未經許可寄藏可發射子彈具有殺傷力之改
       造手槍罪。查證人即查獲本案被告壬○○持有改造手槍
       及子彈之臺北縣政府警察局海山分局刑事組組長庚○○
       於本院審理時證述稱：被告壬○○是伊同仁先拘提到案
       ，伊等再持搜索票到泰山泰林路，後來被告壬○○主動
       跟伊等說在十二樓有槍枝，因為伊等在監聽譯文有聽到
       他有持有槍枝等語（見本院九十四年六月二日審判筆錄
       ），則在被告壬○○主動供出藏放槍彈之地點時，警方
       早已根據實施通訊監察結果得悉其涉嫌持有槍枝及子彈
       ，即難認其在有偵查權限之公務員未知悉其犯罪事實前
       自首，核與刑法第六十二條自首減輕其刑之要件不符，
       併予敘明。
     3.被告壬○○所犯非法持有第一級毒品及未經許可寄藏可
       發射子彈具有殺傷力之改造手槍二罪間，罪名有異，犯
       意各別，應予分論併罰。又其前於八十五年間因非法吸
       用化學合成麻醉藥品案件，經本院以八十五年度易字第
       七四五二號判處有期徒刑九月確定。復於同年間因非法
       販賣化學合成麻醉藥品案件，經本院以八十五年度訴緝
       字第二一六號判處有期徒刑五年六月，被告壬○○不服
       而提起上訴，經臺灣高等法院以八十六年度上訴字第二
       ０七六號判決上訴駁回確定。此二罪經臺灣高等法院以
       八十七年度聲字第九二三號裁定應執行有期徒刑六年確
       定，於八十九年一月十二日縮短刑期假釋出監，嗣假釋
       經撤銷，復入監執行殘刑二年七月三日，於九十二年十
       一月三十日縮短刑期執行完畢，有臺灣高等法院被告全
       國前案紀錄表一件在卷足憑，其於五年內再犯本案有期
       徒刑以上之罪，為累犯，應依刑法第四十七條規定加重
       其刑，並依同法第七十條規定遞予加重其刑。爰審酌被
       告壬○○前於八十九年十一月間及九十年一月間，先後
       受託寄藏具有殺傷力之改造手槍及子彈，此部分犯行前
       經臺灣高等法院判處徒刑併科罰金確定，有臺灣高等法
       院被告全國前案紀錄表一件在卷足憑，詎猶漠視法令禁
       制規定，再度受他人所託代為保管具有殺傷力之槍枝及
       子彈，惡性非輕，又非法持有純質重質高達一百三十二
       ‧二二公克之第一級毒品海洛因，嚴重危害社會秩序，
       影響社會治安甚鉅，兼衡其犯罪動機、目的、方法、寄
       藏槍彈之數量以及寄藏期間未持以另犯他罪等一切情狀
       ，分別量處如主文所示之刑，並就罰金部分諭知易服勞
       役之折算標準以及定應執行之刑，資為懲儆。
  (四)應沒收物品：
    1.扣案第一級毒品海洛因十四包（合計驗餘淨重二百九十．
      五三公克，純度為百分之四十五‧五一，純質淨重一百三
      十二‧二二公克），不問屬於犯人與否，均應依毒品危害
      防制條例第十八條第一項前段規定沒收銷燬之。
    2.扣案具有殺傷力之仿ＢＥＲＥＴＴＡ廠九二ＦＳ型半自動
      手槍製造之改造手槍一枝（含彈匣一個，槍枝管制編號0
      000000000號）及具有殺傷力之土造子彈九顆（
      均具直徑約九‧二釐米金屬彈頭），均屬違禁物，應依刑
      法第三十八條第一項第一款規定宣告沒收。至扣案之土造
      子彈五顆，經鑑驗試射結果已失其效用，故均不予宣告沒
      收。
    3.至被告壬○○於九十三年五月十六日下午二時許，在臺北
      縣樹林巿博愛街五十三號前，為警查扣之第二級毒品安非
      他命一包（淨重八公克），分裝袋一大包、行動電話四具
      、行動電話ＳＩＭ卡十五張、中國信託商業銀行存摺、安
      泰銀行新莊分行存摺、富邦銀行存摺各一本；於同日晚間
      八時二十分許，在臺北縣泰山鄉○○路○段五七九巷六弄
      五號十樓內，查扣之毒品研磨器一具；於同日晚間九時許
      ，在臺北縣泰山鄉○○路○段五七九巷六弄三號十二樓內
      ，查扣之紅外線瞄準器一具、滅音器一具、不詳粉末二包
      （分別淨重五十公克、四十九‧七公克），均與被告壬○○非法持有第一級毒品海洛因及未經許可寄藏槍彈之犯罪
      事實無直接關連性，亦非屬違禁物，且扣案之第二級毒品
      安非他命一包，亦據被告壬○○供稱係供己施用等語明確
      （見本院九十三年八月十七日準備程序筆錄），而其施用
      第二級毒品犯行，亦經本院以九十三年度訴字第一五八九
      號判決有罪確定，同時諭知沒收銷燬前開第二級毒品安非
      他命一包，即不再重複為沒收銷燬之宣告，故前開扣押物
      品均不予宣告沒收。
三、被告丙○○部分：
  (一)經查，被告丙○○持有第一級毒品海洛因之犯罪事實，業據
    其於本院審理時自白不諱（見本院九十四年七月十四日審判
    筆錄及被告丙○○選任辯護人舒建中律師於九十四年七月十
    四日庭呈之刑事答辯狀），而臺北縣政府警察局海山分局以
    偵辦槍砲彈藥刀械管制條例案件為由向臺灣板橋地方法院檢
    察署檢察官聲請自九十三年一月二十八日起至同年四月二十
    三日止對於行動電話門號0000000000號實施通訊
    監察結果，監錄到被告丙○○（下稱Ａ）於九十三年二月十
    七日晚間九時四十六分九秒許，利用該行動電話門號與真實
    姓名年籍不詳、綽號「阿興」之男子（下稱Ｂ）對話內容，
    略為「Ｂ：我現在沒有那麼多東西給你，我只有三錢。Ａ：
    現在是不是？Ｂ：對。」等語；復監錄到被告丙○○於同日
    時四十九分二十秒許，與「姜志豪」對話內容，略為「Ａ：
    你先把三錢帶回來」等語，有該署九十三年度監續字第００
    ００三一號訴訟卷宗所附通訊監察書（稿）影本及電話附表
    （稿）影本各一份、同署九十三年度監續字第０００一０九
    號訴訟卷宗所附通訊監察書（稿）影本及電話附表（稿）影
    本各一份（均附於本院卷宗第三宗）、重要錄音譯音資料一
    份（見臺灣板橋地方法院檢察署九十三年度偵字第八六一九
    號偵查卷二第五十頁至第五十一頁）附卷可稽，足認被告丙○○自白與事實相符。至同案被告癸○○雖於警詢及偵查中
    供稱警方於九十三年五月十六日下午二時許，在同案被告癸○○位於臺北縣淡金鎮○○○路○段八十七之三號二十五樓
    住處內，查扣之第一級毒品海洛因一包（淨重三十‧二公克
    ），係被告丙○○所寄放云云（見同署九十三年度偵字第八
    六一九號偵查卷一第六十三頁、第二六三頁反面）。然而，
    被告丙○○選任之辯護人已於本院準備程序中聲明異議同案
    被告癸○○於警詢時陳述之證據能力（見本院九十三年八月
    十七日準備程序筆錄）；而同案被告癸○○就被告丙○○而
    言，本質上屬證人之地位，其於偵查中向檢察官陳述時，既
    未經合法具結，則其前於警詢及偵查中所為之陳述均難認具
    證據能力。再者，被告丙○○前於警詢及偵查中雖亦供承前
    述毒品係其寄放在同案被告癸○○住處云云（見同署九十三
    年度偵字第八六一九號偵查卷一第一百頁、第二六五頁），
    然其嗣於本院訊問時均堅詞否認前情，同案被告癸○○亦於
    本院訊問時改稱該等毒品係伊所有等語，則被告丙○○前於
    警詢及偵查中所述情節是否確與事實相符，即非無疑，自無
    法逕據以認定警方在同案被告癸○○住處內所起獲之第一級
    毒品海洛因一包（淨重三十‧二公克）乃屬被告丙○○所有
    。公訴意旨誤認及此，併予敘明。綜上，本案事證明確，被
    告丙○○持有第一級毒品海洛因之犯行堪以認定，應予依法
    論罪科刑。
  (二)查被告丙○○受他人委託代為調毒品，因而持有第一級毒品
    海洛因，惟嗣認該毒品純度不夠而丟棄，核其所為，係犯毒
    品危害防制條例第十一條第一項之持有第一級毒品罪。公訴
    意旨原認被告係涉犯毒品危害防制條例第四條第一項之販賣
    第一級毒品罪嫌；惟此業經公訴人於本院九十四年七月十四
    日審判程序中當庭減縮犯罪事實為前述被告持有第一級毒品
    海洛因之犯行，本院自僅須就減縮後之犯罪事實予以審究，
    併予敘明。復查，被告丙○○雖自承其持有第一級毒品海洛
    因之數量約為三錢（約十一‧二五公克），惟其亦供稱該毒
    品之純度不純等語，在該毒品未扣案送鑑並確認純質淨重之
    情況下，自無法逕予推論認被告丙○○持有毒品之數量已達
    行政院公告應加重刑度之數量標準，爰不依毒品危害防制條
    例第十一條第四項規定加重其刑。又被告丙○○前於九十年
    、九十一年間因施用毒品案件，經本院分別以九十年度板簡
    字第一九二一號、九十一年度訴字第八二一號各判處有期徒
    刑六月、八月確定；此二罪經本院以九十一年度聲字第一五
    九三號裁定應執行有期徒刑一年一月確定，於九十一年十月
    十八日入監服刑，於九十二年十一月七日縮短刑期執行完畢
    ，有臺灣高等法院被告全國前案紀錄表一份在卷足憑，其於
    五年內再犯本案有期徒刑以上之罪，為累犯，應依刑法第四
    十七條規定加重其刑。爰審酌被告丙○○之犯罪動機、目的
    、方法、持有毒品之數量、所生危害程度以及犯罪後坦承犯
    行之良好態度等一切情狀，量處如主文所示之刑，並諭知易
    科罰金之折算標準，以資懲儆。
  (三)被告丙○○持有第一級毒品海洛因約三錢（即十一‧二五公
    克），雖未扣案，然尚無證據證明確已滅失，不問屬犯人與
    否，應依毒品危害防制條例第十八條前段規定沒收銷燬之。
貳、無罪部分：
一、公訴意旨另以：
  (一)同案被告癸○○（另行審結）得知同案被告甲○○（另行審
    結）為警於九十三年三月三十日凌晨零時三十分許，在臺北
    縣蘆洲巿長安街二二０巷三十二號前查獲，惟同案被告甲○○放置在上址住處內之制式九釐米手槍一枝及制式子彈三十
    八顆未被發現，即於同日凌晨前往同案被告甲○○甲○○前
    開住處將槍、彈取至其位於臺北縣三重市○○路住處藏放，
    同時聯絡同案被告戊○○（另行審結）與被告丑○○於同日
    凌晨至其龍門路住處附近，將槍、彈拿走，準備送至被告丑
    ○○住處藏放。嗣於同日凌晨四時三十分許，同案被告戊○○及被告丑○○二人攜帶前開槍、彈，行經臺北市○○街一
    五八號前，為警當場查獲，並扣得前開槍、彈。因認被告丑
    ○○涉犯槍砲彈藥刀械管制條例第七條第四項之寄藏手槍罪
    嫌及同條例第十二條第四項之寄藏子彈罪嫌等語。
  (二)被告壬○○意圖營利並基於概括之犯意，自九十三年四月間
    某日起，連續多次，在臺北縣內各處，販賣第二級毒品安非
    他命予不特定人謀利。嗣於九十三年五月十六日下午二時二
    十分許，為警在臺北縣樹林市○○街五三號前查獲，並扣得
    第二級毒品安非他命淨重八公克、行動電話四具、行動電話
    ＳＩＭ卡十五張、分裝袋一大包；另在其位於臺北縣泰山鄉
    ○○路○段五七九巷六弄五號十樓住處內，扣得毒品研磨器
    具一具，因認被告壬○○涉犯毒品危害防制條例第四條第二
    項之販賣第二級毒品罪嫌等語。
  (三)同案被告癸○○與其同居人即被告己○○夥同被告乙○○共
    同意圖營利並基於概括之犯意，自九十三年三月間某日起，
    連續多次，在臺北縣淡水鎮○○○路○段八七之三號二五樓
    、臺北市○○路二四巷二弄十七號四樓及臺北縣、市內各處
    ，販賣第一級毒品海洛因及第二級毒品安非他命予不特定人
    謀利。嗣於九十三年五月十六日十四時許，為警在同案被告
    癸○○位於臺北縣淡水鎮○○○路○段八七之三號二五樓住
    處內，扣得第一級毒品海洛因淨重二十九‧四公克、第二級
    毒品安非他命淨重三‧二公克、行動電話十一具、易付卡五
    張、販毒所得新臺幣二百四十六萬三千八百元；於九十三年
    五月十六日十七時三十許，在同案被告癸○○位於臺北市○○路二十四巷二弄十七號四樓住處內，扣得第一級毒品海洛
    因六十二‧二公克、第二級毒品安非他命０‧七公克、行動
    電話二具、行動電話ＳＩＭ卡三張、販毒所得新臺幣十五萬
    五千元、電子秤一個。因認被告己○○、乙○○均涉犯毒品
    危害防制條例第四條第一項之販賣第一級毒品罪嫌及同條第
    二項之販賣第二級毒品罪嫌等語。
二、公訴人認被告丑○○涉有上揭犯行，係以被告丑○○及同案
    被告癸○○、戊○○於警詢及偵查中之供述、通訊監察錄音
    帶及譯文、內政部警政署刑事警察局槍彈鑑定書及扣案槍枝
    、子彈等資為其論據。公訴人認被告壬○○涉有上揭犯行，
    係以被告壬○○於警詢及偵查中之供述、通訊監察錄音帶及
    譯文及扣案毒品、行動電話、行動電話ＳＩＭ卡、分裝袋、
    毒品研磨器具等資為其論據。公訴人認被告己○○、乙○○
    涉有上揭犯行，係以被告己○○、乙○○及同案被告癸○○
    於警詢及偵查中之供述、通訊監察錄音帶及譯文及扣案毒品
    、行動電話、易付卡、行電話話ＳＩＭ卡、現金、電子秤等
    資為其論據。
三、按犯罪事實應依證據認定之，無證據不得認定犯罪事實；又
    不能證明被告犯罪者，即應諭知無罪之判決，刑事訴訟法第
    一百五十四條第二項、第三百零一條第一項分別定有明文。
    次按認定不利於被告之事實，須依積極證據，苟積極證據不
    足為不利於被告事實之認定時，即應為有利於被告之認定，
    更不必有何有利之證據。又認定犯罪事實所憑之證據，雖不
    以直接證據為限，間接證據亦包括在內，然而無論直接或間
    接證據，其為訴訟上之證明，須達於通常一般人均不致有所
    懷疑，而得確信其為真實之程度，始得據為有罪之認定，最
    高法院三十年上字第八一六號及七十六年臺上字第四九八六
    號判例意旨可資參照。
四、經查：
  (一)被告丑○○部分：
    訊據被告丑○○堅決否認有何寄藏槍枝及子彈等犯行，辯稱
    ：當時是癸○○打電話找戊○○，伊跟戊○○一起回公司去
    拿一個小皮包，到公司後，癸○○就交給戊○○一個小皮包
    ，另外帶一個像小禮盒的東西上車，癸○○下車後，東西就
    放在副駕駛座腳底板那邊，癸○○並沒有說裡面是什麼東西
    ，後來回到昆明街就被抓了云云。經查：
    1.臺北縣政府警察局海山分局前於九十三年三月二十九日晚
      間十一時二十分許，在臺北縣蘆洲巿長安街二二０巷三十
      二號前查獲同案被告甲○○後，根據其持續對於同案被告
      癸○○、戊○○等人使用行動電話實施通訊監察結果，得
      知其二人正聯繫遞交物品之事，乃派員尾隨跟監，嗣於九
      十三年三月三十日凌晨四時十分許，在臺北巿萬華區○○
      街一五八號前，查獲同案被告戊○○駕駛車牌號碼二Ｂ－
      七八七八號自小客車搭載被告丑○○，並在該自小客車前
      乘客座腳踏板處起出黑色手提包一個，內裝有手槍一枝（
      含彈匣一個）及子彈三十八顆等事實，為被告丑○○及同
      案被告戊○○於警詢、偵查中及本院訊問時所不否認（見
      臺灣板橋地方法院檢察署九十三年度偵字第六七一七號偵
      查卷一第四十五頁至第四十六頁、第四十九頁、第七十八
      頁、同案號偵查卷二第四十四頁及本院九十三年八月十七
      日準備程序筆錄、同年十二月十三日準備程序筆錄），並
      有上揭手槍一枝（含彈匣一個）及子彈三十八顆扣案可稽
      。該等手槍及子彈經送內政部警政署刑事警察局鑑驗結果
      ，認送鑑手槍一枝（槍枝管制編號0000000000
      號）係仿ＣＯＬＴ廠製口徑九釐米半自動手槍製造之仿造
      槍，機械性能良好，可擊發同口徑制式子彈，認具殺傷力
      ；送鑑子彈三十八顆均係口徑九釐米制式子彈（試射三顆
      ），認均具殺傷力，有該局九十三年四月九日刑鑑字第０
      九三００七一七八四號槍彈鑑定書一件附卷足憑（見同署
      九十三年度偵字第六七一七號偵查卷二第一頁至第四頁）
      。是警方於前述時間、地點在被告丑○○及同案被告戊○○共乘之自小客車內起出之手槍一枝及子彈三十八顆均具
      殺傷力無訛。
    2.然被告丑○○於警詢、偵查中及本院訊問時均堅決否認受
      同案被告癸○○之託代為寄藏保管上揭手槍及子彈等語。
      同案被告戊○○亦於警詢及偵查中供稱：有位綽號「帥哥
      」之大哥打電話給伊，要伊去三重巿龍門路載渠，伊便邀
      丑○○一起去，到了約定地點，丑○○便下車坐在後座，
      伊大哥「帥哥」即坐上前乘客座，渠上車時，手上提了一
      包黑色手提包，放在腳踏處，後來「帥哥」交待伊將黑色
      手提包載走，稍晚會與伊連絡，就下車了，丑○○又回到
      前乘客座，伊與丑○○均未問是何物，亦未打開黑色手提
      包等語（見同署九十三年度偵字第六七一七號偵查卷一第
      四十九頁、第七十八頁及本院九十三年八月十七日準備程
      序筆錄）。同案被告癸○○則於警詢時陳稱：丁○○有交
      給伊一個旅行袋，伊打電話給綽號「阿狗」之戊○○，叫
      渠把東西拿走等語（見同署九十三年度偵字第八六一九號
      偵查卷一第六十八頁）。則其二人前於警詢及偵查中均未
      供稱任何不利於被告丑○○之陳述，自難據為認定被告丑
      ○○主觀上確知悉同案被告癸○○所交付之物品係具有殺
      傷力之槍枝及子彈而有允為代為保管寄藏之意思。
    3.再者，根據臺北縣政府警察局海山分局對於同案被告癸○○、戊○○使用之行動電話門號實施通訊監察之結果，同
      案被告癸○○（下稱Ａ）於九十三年三月三十日凌晨三時
      六分五十三秒許撥打電話予同案被告戊○○（下稱Ｂ），
      其對話內容略為「Ａ：你有沒有開車？Ｂ：沒有。Ａ：不
      然我等一下看你在哪裡，我拿過去給你。Ｂ：我在西門町
      這邊。Ａ：要拿過去那邊嗎？Ｂ：拿過來這邊，我等一下
      我拿過去我旁邊的朋友那邊，他那邊是住家，比較沒有那
      個，不然我開車。Ａ：要多久時間？Ｂ：我現在打電話過
      去，馬上去開車。Ａ：好」。其二人復於同日時四十一分
      三十秒再次通話，內容略為「Ｂ：敏兄，我車子停在路邊
      。Ａ：停在哪邊路？Ｂ：龍門路的路邊。Ａ：哪一邊？
      Ｂ：我現在停在巷子這邊，還是要開進去？Ａ：進來可以
      出去嗎？Ｂ：那邊開不進，我開『富豪』的來。Ａ：你在
      哪邊？Ｂ：我在大馬路這裡。Ａ：是在廟那邊嗎？Ｂ：你
      說在小的那裡，我在小巷子這邊。Ａ：直直走出去就是了
      。Ｂ：直直走出去？Ａ：不然你跟我講你在哪裡？Ｂ：從
      他家出來，從旁那條巷子，插出來就可以出來大路來，我
      要進去嗎？Ａ：不用，我拿出去就好了，你在巷子口等我
      。Ｂ：好」，有重要錄音譯音資料存卷可查（見同署九十
      三年度偵字第六七一七號偵查卷二第五十三頁至第五十五
      頁）。同案被告癸○○均係與同案被告戊○○聯繫遞交物
      品一事，其間亦未提及被告丑○○有何參與或配合此事之
      對話內容，自無法據前述實施通訊監察之結果而為不利於
      被告丑○○之認定。
    4.至證人即查獲前述槍枝及子彈之臺北縣政府警察局海山分
      局刑事組組長庚○○於本院審理時證述稱：伊等根據監聽
      情形展開全程跟監，伊是從三重那邊開始跟，伊印象中是
      富豪的車子，伊等將車子停在附近約五十公尺遠，有看到
      一個黑影接近富豪車子，沒有看清楚交東西的人等語（見
      本院九十四年六月二日審判筆錄）。則其係根據前述實施
      通訊監察之情形而進行跟監，亦僅目睹其跟監之富豪牌車
      輛行經路徑、停靠點以及有無其他人員接近該車輛等情節
      ，而關於被告丑○○是否確受同案被告癸○○所託代為保
      管上揭槍枝及子彈一節，其並未親身聽聞或目睹。是其於
      本院審理時所述之證言即無法資以證明被告丑○○確有寄
      藏槍枝及子彈等事實。
    5.綜上，依公訴人所舉證據方法尚無法證明被告丑○○主觀
      上明知同案被告癸○○所攜帶之黑色手提包內係裝有具有
      殺傷力之槍、彈以及其有接受同案被告癸○○之請託代為
      寄藏保管該槍、彈等行為，而使本院達於確信其有寄藏具
      有殺傷力之槍枝及子彈等犯行。此外，復查無其他積極證
      據足認被告丑○○有公訴意旨所指未經許可寄藏槍、彈之
      罪嫌，既不能證明其此部分犯罪，揆諸首揭說明，自應為
      被告丑○○無罪之諭知。
  (二)被告壬○○部分：
    訊據被告壬○○堅決否認有何販賣第二級毒品安非他命犯行
    ，辯稱：因為伊吸食毒品用量很大，所以就跟朋友一起集資
    購買毒品，這樣可以省很多錢等語。經查：
    1.臺北縣政府警察局海山分局對於被告壬○○使用之行動電
      話門號0000000000號實施通訊監察所監錄到之
      對話內容，或未「明示」或「暗諭」其等所提及購買或交
      付之物品確係第二級毒品安非他命，充其量僅在談論重量
      或數量、金額等情節，或無法據以認定被告壬○○嗣確有
      實際出售毒品予他人之事實，均如前述，上揭實施通訊監
      察所監錄到之對話內容即無法據為不利於被告壬○○之認
      定。
    2.被告壬○○於九十三年五月十六日下午二時許，在臺北縣
      樹林巿博愛街五十三號前，為警起獲其非法持有第二級毒
      品安非他命一包（淨重八公克）等情，有臺北縣政府警察
      局海山分局搜索扣押筆錄暨扣押物品目錄表各一份在卷可
      佐（見臺灣板橋地方法院檢察署九十三年度偵字第八六一
      九號偵查卷第十九頁至第二十二頁）。惟其辯稱前開毒品
      係供己施用等語，衡諸其前有施用第二級毒品安非他命之
      前科，最後一次係於自九十三年二月間某日起至同年五月
      十六日止，並經本院以九十三年度訴字第一五八九號判處
      徒刑確定，有上揭刑事判決及臺灣高等法院被告前案紀錄
      表各一件附卷可查，且被告壬○○於前述時間、地點為警
      查獲其持有之第二級毒品安非他命亦非大量，其辯稱該等
      毒品係供己施用一節，尚非不可採信。況被告壬○○為警
      查獲時，現場亦未發現有正在進行毒品交易之情事，且公
      訴意旨泛指被告壬○○自九十三年四月間某日起，連續多
      次在臺北縣內各處，販賣第二級毒品安非他命予不特定人
      謀利等語，然尚未詳敘其各次出售第二級毒品安非他命之
      時間、地點、對象、數量及金額，自無法僅以推論之方式
      即認定被告壬○○有販賣第二級毒品安非他命之行為。
    3.綜上，依公訴人所舉之證據方法尚無法使本院達於確信被
      告壬○○有販賣第二級毒品之犯行。此外，復查無其他積
      極證據足認被告壬○○有公訴意旨所指販賣第二級毒品罪
      嫌，自不能證明其此部分犯罪，揆諸首揭說明，應為諭知
      無罪之判決。
  (三)被告己○○、乙○○部分：
    訊據被告己○○、乙○○均堅決否認有何販賣毒品犯行，均
    辯稱渠等沒有販賣毒品等語。經查：
    1.臺北縣政府警察局海山分局警員於九十三年五月十六日下
      午四時五分許，持搜索票前往被告己○○與同案被告癸○○共居位於臺北縣淡水鎮○○○路○段八十七之三號二十
      五樓住處執行搜索，當場查扣白粉一包、結晶物四包、吸
      食器一個、行動電話四具、呼叫器一個、易付卡五張、現
      金新臺幣二百四十六萬三千八百元、美金五百十五元。復
      於同日下午五時三十分許，再持搜索票前往其二人同居位
      於臺北巿敦煌路二十四巷二弄十七號四樓住處執行搜索，
      復起獲白粉三包、結晶物一包、吸食器一組、電子秤一個
      、行動電話二具、行動電話ＳＩＭ卡三張、不具殺傷力之
      瓦斯長槍二把、鋼珠一包、現金新臺幣十五萬五千元。又
      於同日下午八時許，另在被告乙○○位於臺北巿昌吉街一
      二二號三樓住處內，扣得白粉一包、結晶物九包、吸食器
      一組、行動電話二具等情，有該分局搜索扣押筆錄暨扣押
      物品目錄表各三件、本院九十三年度聲搜字第一四七二號
      搜索票影本附卷可稽（見臺灣板橋地方法院檢察署九十三
      年度偵字第八六一九號偵查卷第十三頁至第十八頁、第五
      十六頁至第五十七頁）。而前開白粉及結晶物經送鑑驗結
      果，該等白粉均檢出含有第一級毒品海洛因成分；該等結
      晶物均檢出含有第二級毒品甲基安非他命成分，有法務部
      調查局調查局調科壹字第０六０００八五一五號鑑定通知
      書影本、第000000000號鑑定通知書影本及內政
      部警政署刑事警察局九十三年十二月二日刑鑑字第０九三
      ０一九二八五二號鑑驗通知書各一紙在卷足憑（附於本院
      卷宗第二宗）。則被告己○○、乙○○及同案被告癸○○
      確分別持有上揭第一級毒品海洛因及第二級毒品安非他命
      無訛。
    2.被告己○○、乙○○及同案被告癸○○前於警詢及偵查中
      均堅詞否認有販賣毒品之行為。而公訴人認其三人共同販
      賣毒品之主要論據乃係臺北縣政府警察局海山分局對渠等
      使用之行動電話實施通訊監察而監錄到渠等間或渠等與他
      人間談論涉嫌毒品交易之對話內容（詳公訴人於九十三年
      十二月六日函送之補充理由書，附於本院卷宗第二宗），
      有重要錄音譯音資料在卷可佐。然而，細究該等對話內容
      ，尚無法逕予認定渠等主觀上確有販賣毒品營利之意圖以
      及客觀上已將毒品販出之事實。茲分敘如下：
      日期為九十三年三月七日晚間十時許。真實姓名年籍不
        詳、綽號「阿光」之男子（下稱Ｂ）撥打電話予同案被
        告癸○○（下稱Ａ），對話內容略為：「Ｂ：敏兄，我
        現在才空，我現在人在中和中山路，不知離你那邊多遠
        ？明天才有辦法去幫你弄那個衣架。Ａ：明天再說。Ｂ
        ：我要先拿錢給你。Ａ：明天再拿就好，我在很遠。Ｂ
        ：有沒辦法再四個？Ａ：有沒有趕？Ｂ：可能有趕，我
        等一下先去跟他拿錢，看等一下約在哪裡，我跟他報二
        五。Ａ：他有決定再打給我。Ｂ：已經決定了，你今天
        拿過來的說讚，他們錢已經準備好了，我手機快沒電了
        ，我先回去家裡」。同案被告癸○○旋撥打電話予被告
        己○○（下稱Ｃ），對話內容略為「Ａ：阿光說今天可
        能沒辦法過去裝。Ｃ：裝孝偉。Ａ：你等下幫我拿東西
        給阿光。Ｃ：他要來嗎？Ａ：我叫他過去找你？Ｃ：然
        後呢？Ａ：在沙發的地方，拿四個給他。Ｃ：大的。Ａ
        ：他會拿錢給你。Ｃ：好，你要叫他上來喔。Ａ：你要
        拿白色的那個給他。Ｃ：白的。Ａ：我包起來看起來很
        多那個就是。Ｃ：好」。同案被告癸○○再撥打電話予
        「阿光」，對話內容略為：「Ａ：你去我家裡。Ｃ：那
        邊有嗎？Ａ：我叫妹ㄚ拿給你。Ｂ：好，我錢都交給她
        就好？Ａ：好。Ｂ：連三萬元都交給她？Ａ：好」。翌
        日凌晨零時許，同案被告癸○○又撥打電話予被告己○○，對話內容略為：「Ａ：你那個弄好嗎？Ｃ：嗯。Ａ
        ：給你多少？Ｃ：十三。Ａ：總共？我忘記跟你講。Ｃ
        ：太少嗎？Ａ：要給他四千。Ｃ：再給他四千？Ａ：沒
        關係，明天來弄那個再給他錢。Ｃ：好」（重要錄音譯
        音資料附於同署九十三年度偵字第八六一九號偵查卷二
        第九頁至第十二頁）。
      日期為九十三年三月十一日。同案被告癸○○（下稱Ａ
        ）撥打電話予被告乙○○（下稱Ｂ），對話內容略為「
        Ｂ：他現在說先拿二，晚一點再拿三。Ａ：操。Ｂ：反
        正看到現金再講話，那二要不要給他。Ａ：你那邊沒有
        了嗎？Ｂ：差不多沒有了，剩沒多少。Ａ：看錢。Ｂ：
        對啊，看錢再給他，等一下要怎麼弄。Ａ：我再拿過去
        」（重要錄音譯音資料附於同署九十三年度偵字第八六
        一九號偵查卷二第十五頁至第十六頁）。
      日期為九十三年三月三日下午六時許。同案被告癸○○
        （下稱Ａ）撥打電話予被告乙○○（下稱Ｂ），對話內
        容略為：「Ａ：喂，你昨天那個買錯了。Ｂ：袋子。Ａ
        ：嗯，我要大的裝兩的那一種袋子。Ｂ：這個不是二號
        。Ａ：這個是幾號我也不曉得，裝一兩的袋子你知道嗎
        ？Ｂ：我知道啊，可是你說二號嗎？我都叫他都買二號
        。Ａ：再幫我買那個。Ｂ：裝兩的嗎？Ａ：對，買二個
        。Ｂ：好」（重要錄音譯音資料附於同署九十三年度偵
        字第八六一九號偵查卷二第三十七頁）。
      日期為九十三月三月三日晚間十時許。同案被告癸○○
        （下稱Ａ）撥打電話予被告乙○○（下稱Ｂ），對話內
        容略為：「Ａ：喂，大李，你在公司嗎？Ｂ：對啊。Ａ
        ：你電話號碼先寫起來一下，0000000000，
        那個『阿奇』打電話給他，要半件。Ｂ：好。Ａ：跟他
        約，上次你跟他。Ｂ：知道。Ａ：拿半件給他，拿一萬
        三。Ｂ：好」（監聽譯文附於同署九十三年度偵字第八
        六一九號偵查卷二第三十八頁）。
      日期為九十三年三月八日晚間九時許。同案被告癸○○
        （下稱Ａ）撥打電話予被告己○○（下稱Ｂ），對話內
        容略為「Ａ：等一下我叫大李過去，他會打你的電話，
        你幫我弄五件給他，他會給你十萬，你把他收起來。Ｂ
        ：好」。被告乙○○（下稱Ｃ）旋撥打電話予被告己○○，對話內容略為「Ｃ：我大李。Ｂ：你在樓下嗎？Ｃ
        ：我在巷口走進去。Ｂ：你上來好了。Ｃ：他叫我不要
        上去。Ｂ：沒關係，你到樓梯口那邊，就是上面這個樓
        梯口。Ｂ：好，知道」（重要錄音譯音資料附於同署九
        十三年度偵字第八六一九號偵查卷二第四十頁）。
      日期為九十三年三月十三日。行動電話門號00000
        00000號使用者（下稱某己）撥打電話予被告乙○○（下稱Ａ），對話內容略為「某己：大李，能不能跟
        你多拿一千，人家要的。Ａ：什麼？某己：軟的能不能
        給我多一點？Ａ：人家要，幹嘛多一點？某己：拜託付
        。Ａ：好」（重要錄音譯音資料附於同署九十三年度偵
        字第八六一九號偵查卷二第八十二頁）。
      日期為九十三年三月十四日。某己再撥打電話予被告乙○○（下稱Ａ）。對話內容略為「某己：大李哥，我要
        過去跟你拿一張女的。Ａ：嗯。某己：我到了打給你」
        （重要錄音譯音資料附於同署九十三年度偵字第八六一
        九號偵查卷二第八十三頁）。
      日期為九十三年三月十五日。某己又撥打電話予被告乙○○（下稱Ａ）。對話內容略為「某己：大李哥，我阿
        凱。Ａ：怎樣？某己：我過去拿五千」（重要錄音譯音
        資料附於同署九十三年度偵字第八六一九號偵查卷二第
        八十三頁）。
      日期為九十三年二月二十八日。巿內電話000000
        0000號使用者（下稱某庚）撥打電話予被告乙○○
        （下稱Ａ），對話內容略為「某庚：大李哥，我要四分
        之一，我拿現金及戒子。Ａ：你過來。某庚：好不好？
        Ａ：我不知道好不好，我評估一下，你過來再說」（重
        要錄音譯音資料附於同署九十三年度偵字第八六一九號
        偵查卷二第八十四頁至第八十五頁）。
      日期為九十三年四月八日。被告乙○○（下稱Ａ）撥打
        電話予行動電話門號0000000000號使用者（
        下稱某辛），對話內容略為「某辛：你那邊怎麼樣？Ａ
        ：接好了。某辛：哎唷。Ａ：不錯。某辛：接多少錢？
        Ａ：比你稍為貴一點點。某辛：是多少？Ａ：三三。某
        辛：可以，東西好就好了。Ａ：不能的我能要啊，他敢
        跟我不清不楚。某辛：我現在也要去拿。Ａ：你先去，
        到時候再交流一下。某辛：好」（重要錄音譯音資料附
        於同署九十三年度偵字第八六一九號偵查卷二第八十六
        頁至第八十七頁）。
      日期為九十三年四月十日上午八時許。同案被告癸○○
        （下稱Ｂ）撥打電話予被告乙○○（下稱Ａ），對話內
        容略為「Ａ：剛有人問我要男生衣服五件。Ｂ：一件都
        沒有」（重要錄音譯音資料附於同署九十三年度偵字第
        八六一九號偵查卷二第八十七頁至第八十八頁）。
      日期為九十三年四月十日晚間十時許。行動電話000
        0000000號使用者（下稱某壬）撥打電話予被告
        乙○○（下稱Ａ），對話內容略為「某壬：我友明，總
        共重三點二，我跟你講一下。Ａ：應該不會三點二而已
        。某壬：總共連袋子重三點七。Ａ：二個。某壬：對，
        二個，一個一點八，一個一點九。Ａ：有那麼輕嗎？某
        壬：對，真的是這樣，我現在在前面秤。Ａ：好啦。某
        壬：大的一點九，小的一點八，三點七扣掉袋子剩三克
        。Ａ：好啦。某壬：我跟你講一下。Ａ：好啦，一句話
        」（重要錄音譯音資料附於同署九十三年度偵字第八六
        一九號偵查卷二第八十八頁至第八十九頁）。
      前述同案被告癸○○係告知被告乙○○其前購買之袋
        子有誤，前述被告乙○○僅在告知某丙其「接」某物
        品之價格及品質，前述某丁僅在告知被告乙○○某物
        品之重量，均無何人提及欲出賣或購買「物品」之意。
        又前述被告乙○○告知同案被告癸○○某不詳人士說
        先拿「二」、再拿「三」，前述、某己、某庚雖分
        別向被告乙○○表示要「五千」、「四分之一」，然所
        謂「二」、「三」、「五千」、「四分之一」究係表示
        金額、重量或個數以及其客體為何，均屬不明。再者，
        前述同案被告癸○○指示被告己○○拿「四個」給「
        阿光」，被告己○○並向「阿光」收取「十三」，前述
        同案被告癸○○指示被告乙○○與「阿奇」聯繫，並
        拿「半件」給「阿奇」，並向「阿奇」拿「一萬三」，
        前述同案被告癸○○指示被告己○○拿「五件」給被
        告乙○○，並收受被告乙○○交付「十萬」，然實難逕
        認渠等所指交付之客體確係毒品，縱確屬實，究指何種
        毒品，亦非無疑。此外，前述某己向被告乙○○要「
        一千」「軟的」，前述某己向被告乙○○要「一張」
        「女的」，前述被告乙○○向同案被告癸○○表示有
        人要「男生」衣服「五件」；而毒品常見暗號包括「軟
        的」指第一級毒品海洛因，「硬的」指第二級毒品安非
        他命，亦有稱毒品為「男的」、「女的」等情，業據證
        人即臺北縣政府警察局海山分局刑事組組長庚○○結證
        明確，已如前述；則被告乙○○與某己、某庚、同案被
        告癸○○間對話所提及之「軟的」、「女的」、「男的
        」確係指毒品無訛；然而，其等談話中均未論及毒品之
        價格，某己、某庚僅向被告乙○○表示要拿去向渠拿毒
        品（前述、），同案被告癸○○甚至回絕被告乙○○稱「一件都沒有」（前述），實難認定其等已就買
        賣毒品達成合意，且被告乙○○究係要「販賣」或「轉
        讓」毒品予某己、某庚，亦無從由前述監錄之對話得知
        ，甚至，其等嗣後相約見面後，是否相互間已有合意買
        賣毒品並著手交易，更難單憑其等有前述對話內容推論
        之。
    3.綜上，依公訴人所舉證據方法尚無法證明被告己○○、乙○○主觀上有出售第一級毒品海洛因或第二級毒品安非他
      命營利之意圖，亦無法證明客觀上其等已有售出毒品之事
      實，而使本院達於確信其二人有販賣第一級毒品或第二級
      毒品等犯行。此外，復查無其他積極證據足認被告己○○
      、乙○○有公訴意旨所指販賣毒品罪嫌，既不能證明渠等
      犯罪，揆諸首揭說明，自應為其二人無罪之諭知。
參、臺灣臺北地方法院九十三年度偵字第二一七四六號移送併辦
    意旨略以：被告乙○○明知安非他命為毒品危害防制條例規
    定之第二級毒品，依法不得販賣、持有，竟基於販賣毒品之
    概括犯意，自九十三年十二月一日起至同年月八日止，每次
    以新臺幣一千元之價格，販售數量不詳之第二級毒品安非他
    命予子○○施用，嗣為警於九十三年十二月十五日晚間八時
    十五分許，持搜索票在其位於臺北巿大安區○○路○段九十
    九巷十五之十七號住處執行搜索，當場扣得第二級毒品安非
    他命二包（淨重十八‧七公克）、吸食器一組、殘渣袋一個
    ，因認被告乙○○涉犯毒品危害防制條例第四條第二項之販
    賣第二級毒品罪嫌，且與本件提起公訴之犯罪事實有連續犯
    之裁判上一罪關係而移送併案審理等語。惟查，被告乙○○
    被訴販賣第二級毒品部分，業經本院審理結果認不能證明其
    犯罪而諭知無罪判決，則移送併辦事實即與本案起訴之犯罪
    事實無何裁判上一罪關係，非起訴效力所及，本院無從併予
    審理，應退由檢察官另行依法處理，附此敘明。
據上論斷，應依刑事訴訟法第二百九十九條第一項前段、第三百
零一條第一項前段，修正前槍砲彈藥刀械管制條例第十一條第一
項、第四項、第五項、第十二條第一項、第四項、第五項，毒品
危害防制條例第十一條第一項、第十八條第一項前段，刑法第十
一條前段、第二條第一項但書、第二十八條、第二百十六條、第
二百十條、第二十六條前段、第四十七條、第五十五條、第四十
二條第二項、第三項、第四十一條第一項前段、第二百十九條、
第三十八條第一項第一款、第五十一條第五款，罰金罰鍰提高標
準條例第一條前段、第二條，現行法規所定貨幣單位折算新臺幣
條例第二條，判決如主文。
本案經檢察官陳鴻濤到庭執行職務。
中　　華　　民　　國　　94　　年　　8 　　月　　18　　日
                  刑事第九庭審判長法　官  胡　堅　勤
                                  法　官　李　君　豪
                                  法　官　王　瑜　玲
上列正本證明與原本無異。
如不服本判決，應於判決送達後10日內向本院提出上訴狀（應附
繕本），上訴於臺灣高等法院。
中　　華　　民　　國　　94　　年　　8 　　月　　18　　日
                                  書記官  黃  頌  棻
附錄本案論罪科刑法條全文：
槍砲彈藥刀械管制條例第11條（修正前）
未經許可，製造、販賣或運輸第四條第一項第一款所稱其他可發
射金屬或子彈具有殺傷力之各式槍砲者，處五年以上有期徒刑，
併科新臺幣一千萬元以下罰金。
未經許可，轉讓、出租或出借前項所列槍砲者，處三年以上十年
以下有期徒刑，併科新臺幣七百萬元以下罰金。
意圖供自己或他人犯罪之用，而犯前二項之罪者，處無期徒刑或
七年以上有期徒刑，併科新臺幣一千萬元以下罰金。
未經許可，持有、寄藏或意圖販賣而陳列第一項所列槍砲者，處
一年以上七年以下有期徒刑，併科新臺幣七百萬元以下罰金。
第一項至第三項之未遂犯罰之。
槍砲彈藥刀械管制條例第12條
未經許可，製造、販賣或運輸子彈者，處 1 年以上 7 年以下有
期徒刑，併科新台幣 500 萬元以下罰金。
未經許可，轉讓、出租或出借子彈者，處 6 月以上 5 年以下有
期徒刑，併科新台幣 300 萬元以下罰金。
意圖供自己或他人犯罪之用，而犯前二項之罪者，處 3 年以上
10 年以下有期徒刑，併科新台幣 700 萬元以下罰金。
未經許可，持有、寄藏或意圖販賣而陳列子彈者，處 5 年以下有
期徒刑，併科新台幣 300 萬元以下罰金。
第 1 項至第 3 項之未遂犯罰之。
毒品危害防制條例第11條
持有第一級毒品者，處 3 年以下有期徒刑、拘役或新臺幣 5 萬
元以下罰金。
持有第二級毒品者，處 2 年以下有期徒刑、拘役或新臺幣 3 萬
元以下罰金。
持有專供製造或施用第一、二級毒品之器具者，處 1 年以下有期
徒刑、拘役或新臺幣 1 萬元以下罰金。
持有毒品達一定數量者，加重其刑至二分之一，其標準由行政院
定之。
中華民國刑法第216條
 (行使偽造變造或登載不實之文書罪)
行使第條至第條之文書者，依偽造、變造文書或登載不實
事項或使登載不實事項之規定處斷。
中華民國刑法第210條
 (偽造變造私文書罪)
偽造、變造私文書，足以生損害於公眾或他人者，處五年以下有
期徒刑。
附表：
┌─┬────┬────┬────┬─────────┐
│編│犯罪時間│犯罪地點│偽造內容│偽造署押所在之文件│
│號│        │        │        │（　附　卷　處　）│
├─┼────┼────┼────┼─────────┤
│一│九十三年│臺北巿萬│「寅○○│自願受搜索同意書（│
│  │三月三十│華區昆明│」簽名及│附於臺灣板橋地方法│
│  │日上午四│街一五八│按捺指印│院檢察署九十三年度│
│  │時十分許│號前    │各四枚  │偵字第六七一七號偵│
│  │        │        │        │查卷一第五十三頁）│
├─┼────┼────┼────┼─────────┤
│二│九十三年│同上    │「寅○○│臺北縣政府警察局海│
│  │三月三十│        │」簽名及│山分局搜索扣押筆錄│
│  │日上午四│        │按捺指印│「執行之依據」欄、│
│  │時三十分│        │各五枚  │「受搜索人簽名捺印│
│  │許      │        │        │」欄、「受執行人」│
│  │        │        │        │欄以及扣押物品錄表│
│  │        │        │        │「所有人／持有人／│
│  │        │        │        │保管人」欄（附於同│
│  │        │        │        │上偵查卷第十三頁至│
│  │        │        │        │第十五頁）        │
├─┼────┼────┼────┼─────────┤
│三│同上    │同上    │「寅○○│臺北縣政府警察局海│
│  │        │        │」簽名及│山分局扣押物品收據│
│  │        │        │按捺指印│／無應扣押之物證明│
│  │        │        │各一枚  │書（附於同上偵查卷│
│  │        │        │        │第十六頁）        │
├─┼────┼────┼────┼─────────┤
│四│九十三年│臺北縣政│「寅○○│臺北縣政府警察局海│
│  │三月三十│府警察局│」簽名及│山分局偵辦案件逮捕│
│  │日上午某│海山分局│按捺指印│通知書（附卷同上偵│
│  │時許    │        │各一枚  │查卷第五十二頁）  │
├─┼────┼────┼────┼─────────┤
│五│九十三年│同上    │「寅○○│指紋卡片（附於同上│
│  │三月三十│        │」按捺指│偵查卷第二十三頁）│
│  │日上午某│        │印二十枚│                  │
│  │時許    │        │        │                  │
├─┼────┼────┼────┼─────────┤
│六│九十三年│同上    │「寅○○│偵訊筆錄二份之「受│
│  │三月三十│        │」簽名八│詢問人」欄、「受訊│
│  │日上午十│        │枚、按捺│問人」欄、筆錄騎縫│
│  │時五分許│        │指印二十│處及更正處（一份附│
│  │        │        │二枚    │於同上偵查卷第四十│
│  │        │        │        │四頁至第四十七頁；│
│  │        │        │        │另一份附於臺灣板橋│
│  │        │        │        │地方法院檢察署九十│
│  │        │        │        │三年度偵字第一四六│
│  │        │        │        │六八號偵查卷第九頁│
│  │        │        │        │至第十二頁）      │
├─┼────┼────┼────┼─────────┤
│七│九十三年│臺灣板橋│「寅○○│訊問筆錄「受訊人」│
│  │三月三十│地方法院│」簽名一│欄（附於臺灣板橋地│
│  │日下午五│檢察署偵│枚      │方法院檢察署九十三│
│  │時二十分│查庭    │        │年度偵字第六七一七│
│  │許      │        │        │號偵查卷一第七十八│
│  │        │        │        │頁）              │
└─┴────┴────┴────┴─────────┘
